# 非同一控制下合并权益变动表期初的填列

提问人：浮云 0 亲切 时间：2019-01-17 07:29:36
请教陈版@chenyiwei 实务中遇到这样一个问题，A公司原为 L公司的合营企业， 4 月底A 公司修改章程，L 公司派驻A 公司的董事增加，该变动使得 L 公司直接控制了 A 公司的生产经营政策即对A 公司有了实质控制权。请问陈版，并表上班母公司合并附注时，资产负债表里的年初数是改成期初数填列？还是写年初数为零？同样的填写权益变动表时年初数改为期初的权益还是年初数为零，把 5 月至 12 月损益的变动以及 5 月初公司的权益放入本期增加？麻烦陈版指导，谢谢！

回答人：chenyiwei
你的具体问题是什么？L 公司除了A以外没有其他子公司，本年度是 L首次编制合并报表？
如果是这种情况，则合并权益变动表一般还是将 L 的个别报表的年初数作为本年年初数填列，而不是视同合并主体是在 5 月取得控制权的购买日才新设，按照该原则编制本年度的合并权益变动表。所以合并权益变动表中的年初数是 1 月 1 日的母公司单户报表数，发生额是 1 ～ 4 月的母公司个别报表发生额加 5 ～ 12 月合并报表发生额，年末数是合并报表数。